Inventaris van het archief van de familie Cousebant ca. 1400-1800
Nationaal Archief, Den Haag
- Derde Hoofdafdeling. Niet-verwante geslachten
  - Stukken van de geslachten Van Assendelft, Van Renesse en hun verwanten., I
    - Stukken van het geslacht Van Assendelft., A
      - Gerrit van Assendelft., 1
        - Kwitantie betreffende een geleend bedrag aan de graaf van Winchester als koper van de heerlijkheid Haamstede door diens vertegenwoordiger Dammas Sisman voor Gerrit van Assendelft en de zijnen., 1479; 952; 1 stuk
          Dammas Sisman, burgemeester van Delft, oorkondt mede namens zijn ambtgenoot Pieter Claes., dat hij kwijtschelding verleent aan Gerrit, heer van Assendelft, Jan van Assendelft, rentmeester van Noirthollant, en Dirck van Zweeten voor een geleend bedrag als vertegenwoordiger van de graaf van Wynchester, heer van den Gruithusen, koper van de heerlijkheid van Haamstede, met als geldschieter Willem Dabton, Engels koopman.
          Oorspr. ( Inv. no. 952 ). Het opgedrukt zegel van de oorkonder is verloren.
        - Kwitantie betreffende zekere renten in het Land van Heusden door Jan van Westkapelle, abt van Middelburg, voor Gerrit van Assendelft., 1487; 953; 1 stuk
          Reg. no. 161
          161 1487 februari 6.
          Jan van Westcappel, abt van het Onse Lieve Vrouwencloester te Middelburg, oorkondt, dat hij kwijtschelding verleent aan Geryt, heer van Assendelft, van renten, rustende op kloostersgoederen in het Land van Heusden, gedurende de termijn van augustus 1485 tot Bamisse 1486.
          1486 na den loip 's Hoofs van Hollandt.
          Oorspr. ( Inv. no. 953 ).
      - Claes van Assendelft en Alyd van Kijfhoek., 2
        Claes van Assendelft, zoon van Gerrit van Assendelft en Beatrix van Dalem (of van Dongen), huwde omstreeks 1490 Alyd van Kijfhoek, dochter van Floris van Kijfhoek en Jelis (of Gillisje) van der Leck. Hij overleed in 1501, zijn echtgenote in 1530
        - Arbitrale uitspraak van Jacob van Almonde, raad in den Hove van Holland, in een geschil betreffende een achterstallige rente over zes jaar uit goederen in Schieland tussen Gerrit Albout en de weduwe van Claes van Assendelft, 1505. Met bijbehorende sententie van het Hof van Holland van 1490 in afschrift., 954; 2 stukken
          Reg. no. 166 en 184
          166 1490 oktober 27.
          Het Hof van Holland oorkondt, dat het bij vonnis toegewezen heeft aan Geryt Albout Aelbrechtz., voogd over zijn echtgenote Janne, natuurlijke dochter van wijlen Adriaen van der Lecke, een rente ten bedrage van 10 Rijnse gulden per jaar met een achterstal van 6 jaar, voortkomende uitgoederen in Scielant, ten nadele van Jan van Naeltwijck, voogd over diens echtgenote Belhem, in de functie van beheerder van de goederen van het geslacht Van der Leek met als rentmeester Claes van Assendelft.
          Afschrift van ca. 1500 ( Inv. no. 954 ).
          184 1505 februari 18.
          Jacob van Almonde, raad in den Hove van Holland, oorkondt, dat hij een arbitrale uitspraak gedaan heeft in een geschil tussen Geryt Albout, kastelein van Hoirne, en Pieter Hanneman, gevolmachtigde van de weduwe van Clais van Assendelft, ridder, betreffende een achterstallige rente over zesjaar, voortkomende uit goederen in Scielant (Zie Reg. no. 166).
          1504 na den loep t 'sHoefts van Hollant.
          Oorspr. ( Inv. no. 954 ).
      - Floris van Assendelft en Henrica van Arckel en Heuckelom., 3
      - Otto van Assendelft en Geertruyd, bastaarddochter van Bergen., 4
      - Cornelis van Assendelft en Margaretha van Abcoude van Meerten., 5
        Cornelis van Assendelft, geboren omstreeks 1540 als zoon van Otto van Assendelft en Geertruyd, bastaarddochter van Bergen, was gehuwd met Margaretha van Abcoude van Meerten. Hij overleed in 1600 op het Huis Assumburg
        - Akte van overeenkomst tussen Cornelis van Assendelft en de erfgenamen van Claes Florisz. betreffende de vroonschuld over Westzaan., 1590; 955; 1 stuk
      - Anna van Assendelft en Gerrit van Renesse van der Aa., 6
        Zie onder het geslacht Van Renesse
    - Stukken van het geslacht Van Renesse., B
      - Gerrit van Renesse van der Aa en Anna van Assendelft., 1
        Gerrit van Renesse van der Aa, zoon van Adriaen van Renesse van der Aa en Agnes van Renesse van Wulven, huwde in 1594 Anna van Assendelft, dochter van Cornelis van Assendelft en Margaretha van Abcoude van Meerten. Hij was burgemeester van Utrecht en overleed in 1609. Zijn echtgenote werd in 1617 vrouwe van Assendelft en overleed omstreeks 1626 op het Huis Assumburg. Als rentmeester had zij mr. Adriaen van Hellemijs van Welle
        - Testament van Adriaen van Renesse van der Aa, opgemaakt te Utrecht. Authentiek extract, 1586., 1575; 956; 1 stuk
          Reg. no. 471
          Vermoedelijk heeft dit stuk behoord tot de bescheiden van Gerrit van Renesse van der Aa
          471 1575 oktober 16.
          Bernt Coop, notaris bij het Hof van Utrecht, instrumenteert, dat Aeriaen van Renesse, heer van der Aa, ten overstaan van Willem van Rysenborch en Nicolaes van Renesse, leenmannen van de koning in Utrecht, zijn testament gemaakt heeft, waarbij hij aan zijn rechte leenvolger nalaat de huizen en heerlijkheden van der Aa en Aasteijn met de daartoe behorende goederen en rechten.
          Authentiek afschrift van 1586 ( Inv. no. 956 ).
      - Nicolaas van Renesse van Elderen en Agnes van Renesse van der Aa., 2a
        Nicolaas van Renesse van Elderen, heer van Vosmeer enz., geboren te Beesd als zoon van Frederik van Renesse van Elderen en Helena Torck, huwde in 1619 Agnes van Renesse van der Aa, vrouwe van Assendelft enz., geboren in 1597 als dochter van Gerrit van Renesse van der Aa en Anna van Assendelft. Zij overleed in 1634 op het Huis Assumburg
        - Staat houdende opgave van goederen, aangebracht door Nicolaas van Renesse van Elderen ter gelegenheid van zijn huwelijk met Agnes van Renesse van der Aa., 1619; 957; 1 stuk
        - Testament van Nicolaas van Renesse van Elderen en diens echtgenote Agnes van Renesse van der Aa, opgemaakt op het Huis Assumburg., 1634; 958; 1 stuk
      - Willem van Renesse van Elderen en Margaretha van Renesse van der Aa., 2b
        Willem van Renesse van Elderen, heer van Heesbeen, Malle enz., geboren te Beesd als zoon van Frederik van Renesse van Elderen en Helena Torck, huwde in 1622 Margaretha van Renesse van der Aa, dochter van Gerrit van Renesse van der Aa en Anna van Assendelft. Hij overleed in 1630 op het Huis te Heesbeen
        - Huwelijkscontract van Willem van Renesse van Elderen met Margaretha van Renesse van der Aa. Met bijlagen., 1622; 959; 3 stukken
          Aan het huwelijkscontract zit een afschrift van de doctorsbul van Hadrianus Splinter Helmich Geldropolitanus gekleefd, (ca. 1620). Zie voor de oorspronkelijke akte van 1609 inv. no. 502
    - Stukken van het geslacht Van Egmond., C
      - Dirk van Egmond en Henrica van Liesvelt., 1
        Dirk van Egmond, zoon van Gerrit van Egmond en Johanna van Raephorst, huwde vermoedelijk in 1408 Henrica van Liesvelt, dochter van Gerrit van der Woert, heer van Liesvelt, en Sophia van Hoekelum. In 1408 werd hij beleend met de hofstede de Doortoghe te Monster. Beiden overleden kort na 1430. Hun achterkleindochter Alyd van Kijfhoek huwde Claes van Assendelft
        - Lijfrentebrieven van Dirk van Egmond voor diens echtgenote Henrica van Liesvelt., 1408; 960.1-960.2; 2 charters
          Reg. no. 32 en no. 34
          De lijfrenten waren onder meer verzekerd op leengoederen van Dirk van Egmond. Zie inv. no. 966
          - 1408 maart 13, 960.1
            32 1408 maart 13.
            Dirc van Egmonde, ridder, oorkondt, dat hij beloofd heeft aan zijn echtgenote Henric Dirc van Liesvelt, vrouwe van der Doirtoge, een lijfrente ten bedrage van 200 Gelres gulden per jaar, voortkomende uit de helft van zijn goederen van de Doirtoge in het ambacht van Monster, de helft van zijn goederen in het ambacht van Nye Nydorp en uit 2 morgen land gelegen langs de Gantel.
            Oorspr. ( Inv. no. 960.1 ) met het zegel van de oorkonder. Het zegel van diens neef Gherrit van Egmonde, ridder, is verloren.
          - 1408 september 25, 960.2
            34 1408 september 25.
            Aernt, heer van Egmond en van Yselstein, oorkondt ten overstaan van Florens van Alcmaed en andere leenmannen, dat zijn neef Dirc van Egmond beloofd heeft aan zijn echtgenote Heynric Dirc van Liesvelt, vrouwe van der Dourtoeghe, een lijfrente, voortkomende uit de kleinste helft van zijn goederen te Duertoeghe in het ambacht van Monster en uit de kleinste helft van 67 geerzen land in de ban van Nuwe Nyendorp.
            des dinghesdaghes na Sinte Mathijsdach apostel.
            Oorspr. ( Inv. no. 960.2 ) met het zegel van de oorkonder.
    - Stukken van het geslacht Van der Woert., D
      - Gerrit van der Woert., 1
        Gerrit van der Woert was de vader van Henrica van Liesvelt
        - Staat houdende opgave van Herbaren's leenmannen met hun leengoederen, gelegen in de omgeving van Schoonhoven, alsmede van leenmannen van Gerrit van der Woert., ca. 1400; 961; 1 stuk
    - Stukken betreffende Assendelft en andere heerlijkheden., E
      - Aantekeningen betreffende de verpachting van de heerlijke ambten, behorende tot de Heer van Assendelft, over de jaren 1446-1548., ca. 1630; 962; 1 stuk
        Vermoedelijk opgemaakt door mr. Adriaen van Hellemijs van Welle
      - Akte van aanstelling van Floris Pietersz. tot schout van Heemskerk door Jan van Naaldwijk., 1482; 963; 1 charter
        Reg. no. 153
        Jan van Naaldwijk was de stiefvader van Alyd van Kijfhoek, gehuwd met Claes van Assendelft
        153 1482 mei 20.
        Jan van Naeldwijc oorkondt, dat hij Florijs Pieters aangesteld heeft tot schout over het ambacht van Heemskerck vanwege een lening door wijlen zijn vader Pieter Florijsz. ten bedrage van 200 gouden Wilhelmus gulden aan heer Dirc van der Leck, grootvader van de echtgenote van oorkonder.
        Oorspr. ( Inv. no. 963 ) met het zegel in rode was van de oorkonder.
    - Stukken betreffende goederen in onderscheidene plaatsen., F
      - Akte van verkoop van verschillende percelen land in de ambachten van Den Haag, Rijswijk en Alphen en van een tiende te Naaldwijk door hertog Willem van Beieren aan Gerrit van Egmond., 1355; 964; 1 charter
        Reg. no. 10
        10 1355 mei 13.
        Willem, hertog van Beyeren enz., oorkondt, dat hij verkocht heeft aan heer Gheride van Egmonde, ridder, de voormalige goederen van Dirc Baertout, die Willem van Outshoerne eertijds in leen had, te weten 16 morgen land in het Haghe ambacht, 10 morgen land in het Rijswicker ambacht, 18 morgen land in het ambacht van Alfen en een tiende te Naeldwijc, voor het bedrag van 500 oude gouden schilden.
        Ghegeheven in den Haghe.
        Oorspr. ( Inv. no. 964 ) met het geschonden zegel van de oorkonder.
      - Akte van belening door Arent van Leyenberg van Seger Florensz. van Kijfhoek met tienden te Monsterkerke., 1394; 965; 1 charter
        Reg. no. 24
        24 1394 december 20.
        Aernt van Leyenberch, ridder, zoon van Aernt van Hoekelem, oorkondt, dat hij in erfleen gegeven heeft aan Segher Florenssone van Kyfhoeke de tienden in het ambacht van Munsterkercke in Voernzaterweert, genoemd de Nesse tiende en het wederdeel van de Kanonc tiende van Den Briele met hun smalle tienden en komende van de gebroeders Godevaert en Hessel van Dronghelen met afstand van rechten van Lisebet Ghijsbrechtsdochter van Welle Hesselssone en haar echtgenoot Jan van Boeninghen.
        op Sente Thomaesavont des apostels.
        Oorspr. ( Inv. no. 965 ) met het zegel van de oorkonder.
      - Akte van belening door Arent, heer van Egmond en IJsselstein, van diens neef Dirk van Egmond met de hofstede de Doortoghe te Monster en met percelen land te Nieuwe Niedorp., 1408; 966; 1 charter
        Reg. no. 33
        33 1408 september 25.
        Aernt, heer van Egmond en van Yselstein, oorkondt, dat hij zijn neef Dirc van Egmond beleend heeft met de hofstede ter Dourtoeghe te Monster, 5 ½ morgen land aldaar en met ongeveer 67 geerzen land te Nuwe Nyedorp, komende van zijn vader Gherijt van Egmond.
        des dinghesdaghes na Sante Mathijsdach apostel.
        Oorspr. ( Inv. no. 966 ) met het zegel van de oorkonder.
        Vgl. Dek: Genealogie der heren en graven van Egmond blz. 12.
      - Akte van belening door Jan, heer van Egmond, van Jelis van der Leck Jansdr. met de goederen afkomstig van wijlen haar broeder Adriaen van der Leck., 1482; 967; 1 charter
        Reg. no.154
        154 1482 augustus 20.
        Johan, jonge heer van Egmond, Baer enz., oorkondt ten overstaan van zijn leenmannen, dat hij Jelijs van der Lecke Jansdochter met als voogd haar echtgenoot Johan van Naeldwick Adriaenszoen beleend heeft met de goederen van de heerlijkheid van Egmond, komende van wijlen haar broeder Adriaen van der Lecke.
        Oorspr. ( Inv. no. 967 ). Het zegel in rode was van de oorkonder is verloren.
      - Akte van afstand van rechten op drie percelen land te Heukelum door Gerrit van Arckel, heer van Heukelum, ten behoeve van zijn zuster Hendrica van Arckel, echtgenote van Floris van Assendelft, onder verband van een schuldbekentenis., 1517; 968; 1 charter
        Reg. no. 205
        In deze akte erkent Gerrit van Arckel tevens 600 pond aan zijn zuster schuldig te zijn
        205 1517 december 19.
        President en raadslieden van het Hof van Holland oorkonden, dat Gert van Erkel, heer van Huekelum, afstand van rechten gedaan heeft op 3 percelen land te Huecklum, genoemd "die cromme camp", "de camp gelegen up Loenen" en Meyskenshoevel, ten behoeve van zijn zuster Heynricx van Arkel, echtgenote van Floris van Assendelft, heer van Goudriaen, komende van Ot van Arkel, heer van Huekelum, en Walraven van Waerdenburch, onder verband van een schuldbekentenis ten bedrage van 600 pond Vlaams aan zijn voornoemde zuster en zwager.
        Oorspr. ( Inv. no. 968 ). Het signet van het Hof van Holland is verloren.
    - Stukken betreffend vicarieën., G
      - Akte van begeving van een vicarie op het Sint Jorisaltaar in de Grote kerk te Den Haag, overgeplaatst naar de kapel van de Heren van Assendelft, door Walraven van Brederode als echtgenoot van Wilhelmina van Haeften, douarière van Assendelft en eigenares van het Huis Kronenburg te Castricum, ten behoeve van Philips van Wauron. Met gelijktijdige staat houdende opgave van renten., 1606; 969; 1 stuk
      - Staat houdende opgave van verschillende percelen land en renten, toebehorende aan de vicarie op het H. Kruisaltaar in de Grote kerk te Alkmaar, waarvan Nicolaas van Renesse van Elderen van Assendelft als bewoner van het Huis Kronenburg te Castricum het recht van collatie bezat., ca 1630; 970; 1 stuk
  - Stukken van de geslachten Van Deventer en Smets., II
    Vermoedelijk zijn deze stukken in het bezit geraakt van mr. Pieter Emonds als gevolg van financiële transacties
    - Bevelschrift van burgemeesters, schepenen en raden van Antwerpen aan Jacques de Petra Viva tot betaling van 670 carolus gulden aan Jacob Roelants van Deventer. Met bijlagen, 1564 en z.j., 1565; 971-971.1; 1 charter en twee losse stukken
      Reg. no. 374, no. 273 en no. 281
      Met in dorso van het charter en de losse stukken: G. Smets
      Bovendien in dorso van het charter de oude titel: "Den ouden brief van Bergen op den Zoom"
      - Charter, 971
        374 1565 mei 22.
        Burgemeesters, schepenen en raad van Antwerpen oorkonden, dat zij Jacques de Petra Viva gelasten aan Jacob Roelants "die men heet van Deventer" het verschuldigde bedrag van 670 carolus gulden uit te betalen krachtens hun uitspraak van 12 september 1564.
        Oorspr. ( Inv. no. 971 ). Het zegel van de stad Antwerpen is verloren.
      - Overige stuk(ken), 971.1
        273 1542 januari 13.
        Kaerle, roomskeizer, oorkondt ten overstaan van zijn stadhouder en leenmannen van Brabant, dat Willem van de Werve, ridder, schout van Antwerpen en markgraaf van Rijen, als gevolmachtigde van Maximiliaen van Bourgoigne, heer van Beveren enz. verkocht heeft aan Jacop Peeter Vive, wijlen Dominicussone, ten behoeve van diens buitenlands vertoevende broeder Dominicus Peter Vive een erfrente ten bedrage van 666 gouden carolus gulden, 13 stuiver en 1 plak Brabants per jaar, te lossen met de penning 18, uitstaande op het markgraafschap van Bergen opten Zoom, uitgegeven door wijlen Anthonijs, ridder, raad en kamerling, markgraaf van Bergen opten Zoom, graaf van Wailhem enz., en diens zuster van Bourgoinge, ridder, raad en kamerling, op 16 juni 1540 en overgedragen aan hun zoon Maximiliaen van Bourgoinge op 23 mei 1541.
        1541 naer costume van scrijvene ons Hooffs van Brabant --- te Brussele.
        Afschrift van ca. 1565 (Inv. no.).
        Tevens nog een afschrift van 1732 door Cornelis Roels, notaris ( Inv. no. 60 .).
        Geinsereerd in de oorkonde van 1 maart 1544 (Reg. no. 281).
        281 1544 maart 1.
        Burgemeesters, schepenen en raden van Antwerpen oorkonden, dat zij vidimus geven van de oorkonde van 13 januari 1541 (Reg. no. 273).
        1543 naer stiel van scrijvene 't Hoefs van Brabant.
        Afschrift van ca. 1565 (Inv. no,)
        Tevens nog een afschrift van 1723 door Cornelis Roels, notaris ( Inv. no. 60 ).
    - Akte van commissarissen, aangesteld door Zijne Majesteit tot reductie van renten ten laste van de stad Antwerpen, betreffende de uitbetaling van vier achterstallige renten ten name van Gabriel Scendlin., 1576; 972; 1 stuk
      "Restanten voir d'erfgenamen wijlen mr. Jacob van Deventer oirer rentebrieven op de Stadt van Antwerpen"
      Bovendien: G: Smets
    - Akte van volmacht van Barbera Smets te Antwerpen voor haar neef Jacquese Smets tot verdeling van de nagelaten goederen van haar echtgenoot mr. Jacob van Deventer. Met bijlage., 1578; 973; 2 stukken
      Reg. no. 566 en no. 567
      Met aant. in dorso: G. Smets
      566 1578 december 5.
      Jan Rogge, notaris te Antwerpen, instrumenteert, dat Barbara Smits, weduwe van mr. Jacop van Deventer, legateert aan haar neef Jacques Smets een rente ten bedrage van 45 carolus gulden per jaar, rustende op het markiezaat, de stad en het land van Berghen op den Zoom.
      Oorspr. ( Inv. no. 973 ).
      567 1578 december 5.
      Jan Rogge, notaris te Antwerpen, instrumenteert, dat Barbara Smits volmacht verleent aan haar neef Jacques Smits voor de verdeling van de nagelaten goederen van haar echtgenoot mr. Jacob van Deventer.
    - Akte van overdracht van een erfrente ten bedrage van 25 carolus gulden per jaar, uitgegeven in het jaar 1613 onder verband van het dorp en de heerlijkheid Wouw en het markizaat van Bergen op Zoom, door Guillamme van den Houte, sergeant-majoor te Mechelen, en diens echtgenote Catharine Pansus, eerder weduwe van Jacques Mathijs, aan Anna Lancelot, weduwe van Sebastiaen Smets, wegens inkleding van Catharina Mathijs in een klooster te Roosendaal. Met bijlage, 1644., 1650; 974; 2 stukken
      Met aant. in dorso van de akte: G. Smets
    - Testament van Rombout Smets, onderhoofd van het gilde van de Oude Kruisboog te Mechelen, weduwnaar van Charlotte Felix, opgemaakt te Mechelen, 1673, met bijgeschreven attestatie van communemeesters, schepenen en raad van Mechelen, 1689. Met bijlagen, 1689., [1673, 1689]; 975; 3 stukken
      Eén der bijlagen is een codicil van 1684 in afschrift van 1689
- Vierde Hoofdafdeling. Diverse stukken, waarvan het verband met het archief niet vastgesteld kon worden
  Naar hun aard archiefstukken, maar hun juiste plaats in het archief is niet meer te bepalen
  - Persoonlijke stukken., I
    - Akte van schuldbekentenis ten bedrage van 150 Hollandse schilden door Jan van Egmond voor Doeve Hughen, schout te Akersloot., 1419; 976; 1 charter
      Reg. no.58
      Jan II "met de Bellen", heer van Egmond, geboren omstreeks 1385 als zoon van Arend, heer van Egmond en IJsselstein, en Jolanda, gravin van Leiningen, huwde in 1409 Maria van Arckel, dochter van Jan V, laatste heer van Arckel, en Johanna van Gulik. Hij overleed in 1451, zijn echtgenote vermoedelijk in 1415
      58 1419 mei 6.
      Johan, heer van Egmond en van Yselsteyne, baljuw van Kenemerlant en van Vreslant, oorkondt, dat hij schuldig is aan Doeve Hughensoon het bedrag van 150 Hollandse schilden volgens de koers van 1397, voortkomende uit het schoutambacht van Akersloet, onder de belofte hem niet uit zijn ambt te ontzetten eer de schuld is afgelost.
      Oorspr. ( Inv. no. 976 ). Het zegel van de oorkonder is verloren.
    - Akte van schuldbekentenis ten bedrage van 300 pond door Machtelt van Kralingen, vrouwe van Vianen, voor Meyn van Heemskerk, vrouwe van Noordeloos en Oosthuizen., 1455; 977; 1 charter
      Reg. no. 113
      113 1455 september 11.
      Machtelt van Cralingen, jonkvrouwe van Vyanen, oorkondt met als voogd Willem Dammisz., dat zij toestemming verleent aan haar nicht Meyn van Heemskerc, vrouwe van Noirdeloes en Oesthuysen, om het bedrag van 300 pond, hetwelk haar ter gelegenheid van haar huwelijk ter leen gegeven was door haar zuster, vrouwe van Heemskerc en moeder van voormelde nicht, bij haar overlijden te innen uit erfpachten en renten, rustende op goederen binnen het ambacht van Zuuydwick onder Wassenair alsmede uit andere na te laten goederen.
      Oorspr. ( Inv. no. 977 ) met het zegel in rode was van de oorkondster, in bruine was van heer Jan Dirxz, pastoor van Wassnair, van Claes Jansz., baljuw van Wassenair, en in bruine was van Aernt van Tetroed, schout van Suuydwick.
    - Akte van afstand van Evert van Scadick en diens echtgenote Korstijn voor hun moeder Jutte Goesens inzake rechten op de goederen van hun vader Goesen van Scadick., 1465; 978; 1 charter
      Reg. no. 126
      126 1465 augustus 11.
      Schout en schepenen van Yselsteyn oorkonden, dat Evert van Scadick en diens echtgenote Korstijn afstand gedaan hebben van hun recht op de nagelaten goederen van hun vader en schoonvader Goessen van Scadick ten behoeve van hun moeder en schoonmoeder Jutte Goessens, weduwe van Scadick.
      des sonnendages na Sinte Louwerendach.
      Oorspr. ( Inv. no. 978 ) met de zegels van de schout en de drie schepenen.
    - Akte van verbanning van Willem en Cornelis Meynertsz. uit het baljuwschap Brederode en het graafschap Holland door de baljuw van Brederode wegens doodslag op Ysbrant Gerritsz., 1470; 979; 1 charter
      Reg. no. 127
      127 1470 maart 14.
      De baljuw en rentmeester van Brederode oorkondt ten overstaan van leenmannen van de heer van Brederode, dat Willem en Cornelis Meynertsz. gebannen zijn uit het baljuwschap van Brederode en het graafschap Holland, Zeeland en Friesland vanwege doodslag op Yssbrant Gerytz. op aanklacht van Jan van Sloten, mijns heren bode, voor de vierschaar in de ban van Schoten.
      Oorspr. ( Inv. no. 979 ). De zegels van de baljuw en de zeven leenmannen zijn verloren.
    - Kwitantie betreffende een rente van 25 Rijnse gulden door de priorin en het convent van Jerusalem te Utrecht voor de executeur-testamentair van de nagelaten goederen van Mechtelt van Tyel., 1499; 980; 1 charter
      Reg. no. 173
      173 1499 februari 24.
      De priorin en het convent van Jherusaleem van de regularissen te Utrecht oorkonden, dat zij kwijtschelding verleend hebben aan Berent van Tyel, deken van Suncte Marien te Utrecht en executeur-testamentair van de nagelaten goederen van zijn zuster Mechtelt van Tyel, van een rente ten bedrage van 25 Rijnse gulden, uitstaande als een memorie op Derick Jans goed, onder bemiddeling van diens nicht Marghareten van Levenberch, echtgenote van Henrick van Levenberch.
      op Suncte Mathiasdach apostel.
      Oorspr. ( Inv. no. 980 ). Met het zegel van het convent.
    - Huwelijkscontract van Jacob Joestensz. met Geertruyd Simon Tedinksdr., gesloten te Amsterdam., 1500; 981; 1 charter
      Reg. no. 177
      177 1500 januari 13.